臺灣高等法院高雄分院刑事判決　　　　　　　　　九十二年度上訴字第二二四四號
　　上　訴　人
　　即　被　告　甲○○
右上訴人因違反毒品危害防制條例案件，不服臺灣屏東地方法院九十二年度訴字第五
六七號中華民國九十二年十月三十一日第一審判決（起訴案號：臺灣屏東地方法院檢
察署九十二年度毒偵字第一二八四號；移
二二號），提起上訴，本院判決如左：
    主  文
上訴駁回。
    事  實
一、甲○○曾因麻醉藥品管理條例案件，於民國（下同）八十七年三月九日經台灣屏
    東地方法院判處有期徒刑三月確定，並於八十九年一月十九日執行完畢；嗣於八
    十九年十月間，又因施用第一、二級毒品案件，經觀察勒戒及強制戒治後，由臺
    灣屏東地方法院檢察署檢察官以九十一年度戒毒偵字第二四八號不起訴處分確定
    。甲○○竟不思悔改，復基於概括犯意，自九十二年三月間某日起，至九十二年
    七月十八日上午十時四十五分之前七十二小時內某時許止，連續在屏東縣新園鄉
    ○○村○○路一四六號住處等地，非法施用第一級毒品海洛因多次，嗣於九十二
    年六月二十四日下午一時三十分許，在屏東縣新園鄉○○村○○路將軍廟後方空
    地，為警查獲其正在注射海洛因，扣得染有血跡含海洛因成份之注射針筒一支。
    復於同年七月十八日上午六時許，在屏東縣東港鎮○○里○○道路某處，因竊盜
    案件為警查獲，並採尿液送驗呈嗎啡陽性反應。
二、案經屏東縣警察局東港分局移送台灣屏東地方法院檢察署檢察官偵查起訴及移送
    併辦。
    理  由
一、右揭事實，已據上訴人即被告甲○○（下稱被告）在警察局詢問時、檢察官偵查
    中、原審及本院審理時坦承不諱，並有被告於九十二年六月二十四日下午一時三
    十分及同年七月十八日上午六時許，為警查獲時經採取其尿液送請檢驗，檢驗結
    果確均呈嗎啡陽性反應，有屏東縣衛生局出具之煙毒及麻醉藥品委託檢驗結果通
    知書二紙（見九十二年度毒偵字第一二八四號偵查卷第二十頁、九十二年度毒偵
    字第一四二二號警卷第五頁）、長榮大學毒物研究中心檢驗報告書（見九十二年
    度毒偵字第一二八四號卷第三十六、四十七頁）二紙可為佐證。復有屏東縣警察
    局東港分局於九十二年六月二十四日下午一時許，執行搜索時被告正以注射針筒
    之方式施打海洛因，並當場扣得注射針筒一支，此有搜索筆錄一紙可參。足見被
    告自白與事實相符。而被告前因施用毒品案件，經依台灣屏東地方法院以八十九
    年毒聲字第二四五五號、九十年毒聲字第二０九號先後裁定送觀察、勒戒及強制
    戒治後，而由臺灣屏東地方法院檢察署檢察官以九十一年度戒毒偵字第二四八號
    處分不起訴確定，此有不起訴處分書一紙在卷足按。被告於前開不起訴處分後五
    年以內再犯本案，事證明確，其犯行堪以認定。
二、按海洛因為毒品危害防制條例第二條第一項第一款所稱之第一級毒品。核被告所
    為，係犯毒品危害防制條例第十條第一項之施用第一級毒品罪。被告多次施用第
    一級毒品海洛因行為，時間緊接，所犯為構成要件相同之罪名，顯係基於概括犯
    意反覆為之，為連續犯，應依刑法第五十六條之規定以一罪論，並加重其刑。被
    告施用毒品前後持有該毒品之低度行為，為施用之高度行為所吸收，不另論罪。
    又公訴人雖僅就被告自九十二年三月間某日起，至同年六月二十四日止，連續非
    法施用第一級毒品海洛因之事實起訴，但未起訴部分與起訴事實，有連續犯關係
    ，為裁判上一罪，本院自得併予審理。又被告曾因麻醉藥品管理條例案件，於八
    十七年三月九日經台灣屏東地方法院判處有期徒刑三月確定，並於八十九年一月
    十九日執行完畢，五年以內再犯本件有期徒刑以上之本罪，為累犯，依刑法第四
    十七條規定遞加重其刑。又毒品危害防制條例雖於九十二年七月九日修正公布，
    九十三年一月九日起施行，但被告所犯毒品危害防制條例第十條第一項之罪刑有
    關規定並未修正，自無比較新舊法適用之問題，併此敘明。
三、原審以被告施用第一級毒品事證明確，適用毒品危害防制條例第十條第一項、第
    十八條第一項前段，刑法第十一條、第五十六條、第四十七條規定，審酌被告前
    已有施用毒品之犯行，經觀察勒戒及強制戒治後，仍無法根絕毒癮而又再度施用
    ，顯見其戒毒意志不堅，惟念其坦承犯行，頗有悔意，態度良好等一切情狀，量
    處有期徒刑十月。並以扣案注射針筒一支，係被告為警查獲時當場施用海洛因之
    工具，已據其於警訊供明在卷，該扣案注射針筒無法與第一級毒品海洛因析離，
    依毒品危害防制條例第十八條第一項前段規定，不問屬於犯人與否，均宣告沒收
    銷燬。原審就被告施用第一級毒品部分認事用法核無違誤，量刑亦稱妥適，被告
    上訴意旨徒以原審量刑過重而指摘原判決此部分不當，為無理由，應予駁回。
四、被告被訴施用第二級毒品部分，業經原審判決無罪確定。
據上論結，應依刑事訴訟法第三百六十八條，判決如主文。
本案經檢察官王登榮到庭執行職務。
中      華      民      國    九十三    年      一      月     十九     日
  臺灣高等法院高雄分院刑事第一庭
                                  審判長法官  曾永宗
                                        法官  郭玫利
                                        法官  邱永貴
右正本證明與原本無異。
如不服本判決應於收受本判決後十日內向本院提出上訴書狀，其未述上訴理由者，
並得於提起上訴後十日內向本院補提理由書狀（均須按他造當事人之人數附繕本)「
切勿逕送上級法院」。
                                      書記官  梁雅華
中    華    民    國      九十三      年      一      月     十九   日
附錄：本判決論罪科刑法條：
毒品危害防治條例第十條第一項
施用第一級毒品者，處六月以上五年以下有期徒刑。
